台灣苗栗地方法院刑事判決　　　　　　　　　　　　　　九十年度交訴字第七號
　　公　訴　人　臺灣苗栗地方法院檢察署檢察官
　　被　　　告　甲○○
右列被告因過失致死案件，經檢察官提起公訴（九十年度偵字第二八一一號），本院
判決如左：
    主  文
甲○○從事業務之人，因業務上之過失致人於死，處有期徒刑伍月，如易科罰金以參
佰元折算壹日。緩刑貳年。
    事  實
一、甲○○係以在市場擺攤販售窗簾等家具飾品之工作為業，平時均駕駛所有車號Ｍ
    Ｉ—一三四五號自用小貨車載運上開家具飾品，係以駕駛為其附隨業務之人，於
    民國九十年四月五日下午一時五十分許，駕駛前開自用小貨車，甫自市場載運貨
    物返家途中，沿苗栗縣竹南鎮○○路左轉功明街方向行駛，欲自國道一號高速公
    路頭份交流道返回其位於新竹縣竹東鎮○○路一○四二巷二十二號三樓居所，途
    經苗栗縣竹南鎮海口里海口九十之六號前之功明街巷口時，本應注意汽車行進中
    駕駛人應注意車前狀況，隨時採取必要安全措施，而依當時情形，天氣晴朗、為
    乾燥柏油路面、無缺陷及障礙、視距良好，並無不能注意之情形，竟疏於注意及
    此，適有蔡清源騎乘自行車，沿上開功明街行駛，亦疏未注意車前狀況，隨時採
    取必要安全措施，甲○○煞避不及，其前開自小客車之右前方因而撞及蔡清源騎
    乘之上開自行車之右後側處，致蔡清源倒地後，受有頭胸部鈍挫傷合併腦挫傷與
    右側血胸之傷害，經其立即電請救護車將蔡清源送醫急救，惟蔡清源延至同日下
    午二時三十分許，仍因傷重不治死亡。甲○○則於車禍發生後，於同日下午一時
    五十五分許，在其上開行為未為有犯罪偵查職權之公務員已知悉前，隨即報警，
    並於警員到場處理時，主動告知其係肇事者及陳述肇事經過，而主動接受裁判。
二、案經臺灣苗栗地方法院檢察署檢察官據報相驗後，自動檢舉偵查起訴。
    理  由
一、訊據被告甲○○對於右揭犯罪事實，均坦承不諱，核與目擊證人潘金興於偵查中
    結證情節相符，並有道路交通事故調查報告表一份、現場及車損照片十二幀在卷
    可稽，復經臺灣苗栗地方法院檢察署檢察官至現現場勘驗屬實，製有履勘現場筆
    錄在卷可參。另被害人蔡清源係因本件交通事故導致頭胸部鈍挫傷合併腦挫傷與
    右側血胸死亡，亦經臺灣苗栗地方法院檢察署檢察官督同法醫檢驗員相驗屬實，
    製有勘驗筆錄、驗斷書及相驗屍體證明書各一份附卷可稽。按汽車行駛時，駕駛
    人應注意車前狀況，並隨時採取必要之安全措施，道路交通安全規則第九十四條
    第三項定有明文，被告駕車自應注意上述道路交通安全規定；參以自被告行駛方
    向觀察，現場路口視角達一百八十度，甚為容易察覺來往車輛一節，有前開檢察
    官履勘現場筆錄一份及現場照片在卷可稽，而依當時情形，天氣晴朗、為乾燥柏
    油路面、無缺陷及障礙、視距良好，亦有道路交通事故調查報告表一份附卷可佐
    ，並無不能注意之情形，竟疏於注意為之，以致肇事，致被害人死亡，被告顯有
    過失，而被害人係因本件車禍死亡，與被告之過失行為間有相當因果關係。本案
    事證明確，被告犯行洵堪認定。
二、按刑法上所謂業務，係指個人基於其社會地位繼續反覆所執行之業務，其主要部
    分固不待論，即為完成主要業務所附隨之準備工作與輔助事務，亦應包括在內。
    而汽車駕駛人之駕駛工作，乃隨時可致他人身體、生命於危險之行為；然為期便
    捷交通、流暢運輸、發展經濟、提昇人類福祉，故對此類危險性工作，仍應予容
    許，性質上屬於可容許危險之範疇。惟從事此類繼續、反覆行為（業務）之人（
    駕駛人），不問其為執行主要業務行為，抑執行與之有直接、密切關係之準備工
    作或輔助行為，均應盡其經常注意俾免他人受有危險之特別注意義務（最高法院
    八十四年度台上字第四０二號裁判參照），茲查，被告自承其係以在市場擺攤販
    售窗簾等家具飾品之工作為業，平時均駕駛所有車號ＭＩ—一三四五號自用小貨
    車載運上開家具飾品，則其係以駕駛為其工作之附隨業務之人甚明。核被告所為
    ，係犯刑法第二百七十六條第二項之業務過失致人於死罪。又被告於肇事後，在
    未被有偵查犯罪職權之公務員發覺前，主動報警，並承認其為肇事人及陳述肇事
    經過並接受裁判，此為被告所供承，並有道路交通事故調查報告表上載明報案人
    即為肇事駕駛人甲○○一份在卷可稽，其所為已合於刑法第六十二條前段所定對
    於未發覺之犯罪自首而接受裁判之要件，應依該條規定減輕其刑。爰審酌被告智
    識程度、素行良好（此有臺灣高等法院被告全國前案紀錄表一份在卷可稽）、過
    失程度、被告於車禍發生後立即救護被害人，且事後業已與被害人家屬成立調解
    ，達成民事和解，此有卷附苗栗縣頭份鎮鄉調解委員會調解書影本一份參照，其
    行為後勇於坦承犯行犯後態度良好，暨公訴檢察官予以從輕量刑之請求等一切情
    狀，量處如主文所示之刑，並諭知易科罰金之折算標準。末查被告前未曾受有期
    徒刑以上刑之宣告，此有臺灣高等法院被告全國前案紀錄表及台灣苗栗地方法院
    檢察署刑案資料查註紀錄表各一份附卷可稽，經此偵查程序當知所警惕，信無再
    犯之虞，及公訴檢察官予以緩刑之請求，故所宣告之刑以暫不執行為當，併諭知
    緩刑二年，以啟自新。
據上論斷，應依刑事訴訟法第二百九十九條第一項前段，刑法第二百七十六條第二項
、第六十二條前段、第四十一條第一項前段、第七十四條第一款，罰金罰鍰提高標準
條例第一條前段、第二條，判決如主文。
本案經檢察官黃棋安到庭執行職務。
中      華      民      國    九十一    年      一      月      二十四  日
                                        臺灣苗栗地方法院刑事第二庭
                                            法  官  黃  賢  婷
右正本證明與原本無異。
如不服本判決，應於判決送達後十日內向本院提出上訴狀( 應附繕本 )，上訴於
臺灣高等法院台中分院。
                                            書記官  陳  文  聰
中      華      民      國    九十一    年      一      月      二十四  日
附錄法條
刑法第二百七十六條
一、因過失致人於死者，處二年以下有期徒刑、拘役或二千元以下罰金。
二、從事業務之人，因業務上之過失犯前項之罪者，處五年以下有期徒刑或拘役，得
　　併科三千元以下罰金。
